【裁判字號】    97,台上,2554
【裁判日期】    970612
【裁判案由】    違反槍砲彈藥刀械管制條例
【裁判全文】
最高法院刑事判決            九十七年度台上字第二五五四號
上  訴  人  甲○○
上列上訴人因違反槍砲彈藥刀械管制條例案件，不服台灣高等法
院高雄分院中華民國九十七年三月十九日第二審判決（九十七年
度上訴字第三○號，起訴案號：台灣高雄地方法院檢察署九十六
年度偵字第一三○八二號），提起上訴，本院判決如下：
    主  文
上訴駁回。
    理  由
按刑事訴訟法第三百七十七條規定，上訴於第三審法院，非以判
決違背法令為理由，不得為之。是提起第三審上訴，應以原判決
違背法令為理由，係屬法定要件。如果上訴理由書狀並未依據卷
內訴訟資料，具體指摘原判決不適用何種法則或如何適用不當，
或所指摘原判決違法情事，顯與法律規定得為第三審上訴理由之
違法情形，不相適合時，均應認其上訴為違背法律上之程式，予
以駁回。本件原審經審理結果，認為上訴人甲○○違反槍砲彈藥
刀械管制條例之犯行明確，第一審判決依想像競合犯，從一重論
處上訴人未經許可持有可發射子彈具有殺傷力之改造手槍罪刑，
為無不合，予以維持，駁回上訴人在第二審之上訴。係以上訴人
對本件未經許可持有可發射子彈具有殺傷力之改造手槍、子彈犯
行已坦認不諱，且有扣得改造手槍一支、土造子彈六顆、彈匣一
個、備用彈簧一個及搜索扣押筆錄、扣押物品目錄表、查獲照片
六張在卷可按。而扣案之槍、彈經送請內政部警政署刑事警察局
鑑定結果，認送鑑手槍一支（含彈匣一個），係由仿 GLOCK廠17
型半自動手槍製造之槍枝，換裝土造金屬槍管改造而成，可供擊
發適用之子彈使用，研判具殺傷力；另送鑑土造子彈六顆，具直
徑8.9±0.5mm金屬彈頭，經採樣二顆試射，均可擊發，同具殺傷
力等情，有該局槍彈鑑定書一份及所附槍、彈相片六張存卷足稽
，足見上訴人未經許可所持有上開之改造手槍、子彈，均具有殺
傷力。為其所憑認定之依據及得心證之理由。依民國九十六年七
月四日公布，同年月十六日施行之中華民國九十六年罪犯減刑條
例第二條第一項規定，必須犯罪係在九十六年四月二十四日以前
者，始得依該條項規定予以減刑。而依原判決認定之事實，上訴
人雖係於九十六年四月二十三日某時，向不詳姓名成年人購買上
開可發射子彈具有殺傷力之改造手槍及子彈，然渠未經許可持有
該具有殺傷力改造手槍、子彈之犯罪行為，係繼續至同年五月一
日始經警查獲。原判決於理由內亦說明未經許可持有槍砲、彈藥
、刀械等罪，其持有為行為之繼續，非狀態之繼續，故一經持有
，其犯罪即告成立，但其完結，須繼續至持有行為終了時為止，
上訴人自九十六年四月二十三日取得上開槍、彈而持有之，迄至
九十六年五月一日始為警查獲，渠於此期間持有上開槍、彈為繼
續犯，應論以一罪。則上訴人本件未經許可持有具有殺傷力改造
手槍、子彈之犯行，既屬犯罪行為之繼續，且其行為繼續至九十
六年五月一日經警查獲為止，應認其犯罪行為係在上開減刑條例
規定之減刑基準日之後所為，自無上開減刑條例之適用。是原審
未依上開規定予以減刑，要無判決不適用法則之違法。且刑之量
定，係實體法上賦與法院得為自由裁量之事項，倘未逾越法律所
規定之範圍，或濫用其權限，即不得任意指為違法。原判決於量
刑理由內，已以上訴人之責任為基礎，說明審酌上訴人未經許可
持有具有殺傷力之槍枝、子彈行為所致之危險性、犯罪後態度及
所持槍、彈數目等情狀，乃量處有期徒刑一年十月，併科罰金新
台幣二十萬元，其既未逾越法定刑度範圍，亦未有何罪刑不相當
，或違反比例原則、平等原則等濫用刑罰裁量權情事，要不能任
指其關於刑罰裁量權之行使違背法令。是上訴意旨執以指摘原判
決違法情形，核與法律規定得為第三審上訴理由之違法情形，不
相適合。依上揭說明，本件上訴違背法律上之程式，應予駁回。
據上論結，應依刑事訴訟法第三百九十五條前段，判決如主文。
中    華    民    國  九十七  年    六    月   十二   日
                      最高法院刑事第四庭
                          審判長法官  張  淳  淙
                                法官  劉  介  民
                                法官  張  春  福
                                法官  蔡  彩  貞
                                法官  徐  文  亮
      本件正本證明與原本無異
                                      書  記  官
中    華    民    國  九十七  年    六    月   十九   日
                                                Ａ


司法院資訊處製作；財團法人民間司法改革基金會備份。
